# 请教陈版关于勘察成果转让费的问题

提问人：lisa2492967 时间：2019-03-30 10:26:43
请问陈版，我们公司购买的矿当时已经由政府及地质勘查局出了勘察成果，因此我们没有买探矿权，而是直接跟政府及勘察局购买其勘察成果，支付了一笔勘察成果转让费，并额外支付了采矿权费用，矿山已经开始开采，请问支付的勘察成果转让费是否需要加进采矿权费用中，按采矿量进行摊销？

回答人：chenyiwei
需要。支付的勘察成果转让费应加进采矿权费用中，构成 “无形资产——采矿权” 成本的组成部分，按采矿量进行摊销。